【裁判字號】    92,訴,428
【裁判日期】    920313
【裁判案由】    毒品危害防制條例
【裁判全文】
臺灣臺中地方法院刑事判決                          九十二年度訴字第四二八號
    公  訴  人  台灣台中地方法院檢察署檢察官
    被      告  甲○○
右列被告因毒品危害防制條例案件，經檢察官提起公訴（九十二年度毒偵字第五八號
），本院判決如左：
    主  文
甲○○連續施用第一級毒品，處有期徒刑玖月，扣案之第一級毒品海洛因一包（毛重
０‧四公克）沒收銷燬之，注射針筒一支沒收；又施用第二級毒品，處有期徒刑伍月
，扣案之第二級毒品安非他命一包（毛重０‧三公克）沒收銷燬之，吸食器一組沒收
；應執行有期徒刑壹年，扣案之第一級毒品海洛因一包（毛重０‧四公克）、第二級
毒品安非他命一包（毛重０‧三公克）均沒收銷燬之，注射針筒一支、吸食器一組均
沒收。
    事  實
一、甲○○曾因施用毒品案件，經送觀察、勒戒後，認無繼續施用毒品之傾向，由台
    灣苗栗地方法院檢察署檢察官於民國九十年十月十六日，以九十年度毒偵字第一
    四四七號為不起訴處分確定。詎仍不知悔改，復基於施用第一級毒品之概栝犯意
    ，自九十一年六月間某日起至九十一年十二月二十七日止，連續在台中市○區○
    ○路五十巷八號Ａ棟十八樓六四號租處及苗栗縣苑裡鎮上館里上館八六號住處，
    以針筒注射之方式，施用第一級毒品海洛因，平均一天施用四次。又於九十一年
    十二月二十七日二十二時許，在台中市○區○○路五十巷八號Ａ棟十八樓六四號
    租處，利用吸食器施用第二級毒品安非他命一次。嗣於九十一年十二月二十七日
    二十二時五十分許，為警在台中市○區○○路五十巷八號Ａ棟十八樓六四號租處
    查獲，並扣得甲○○所有注射計筒一支、吸食器一組及第二級毒品安非他命一包
    （毛重０‧三公克），另於同案在場之黃盟彬（另由檢察官偵辦）身上，起出甲
    ○○所寄放之第一級毒品海洛因一包（毛重０‧四公克）。甲○○後依本院九十
    一年度毒聲字第三五九０號裁定送觀察、勒戒後，認有繼續施用毒品之傾向。
二、案經台中市警察局第六分局報請台灣台中地方法院檢察署檢察官偵查起訴。
    理  由
一、右揭犯罪事實，業據被告甲○○坦承不諱，並有第一級毒品海洛一包（毛重０‧
    四公克）、第二級毒品安非他命一包（毛重０‧三公克）及施用工具針筒一支、
    吸食器一組扣案可稽，且被告之尿液經送驗結果，安非他命類藥物及鴉片類藥物
    均呈陽性反應，並有中山醫學大學附設醫院藥物濫用檢測中心出具檢驗報告附卷
    足憑，事證明確。又被告曾因施用毒品案件，經送觀察、勒戒後，認無繼續施用
    毒品之傾向，由台灣苗栗地方法院檢察署檢察官於九十年十月十六日，以九十年
    度毒偵字第一四七七號為不起訴處分確定，而本案經依本院九十一年度毒聲字三
    五九０號裁定送觀察、勒戒後，認有繼續施用毒品之傾向，亦有台灣苗栗地方法
    院檢察署檢察官不起訴處分書及台灣台中看守所九十二年一月十四日中所正衛字
    第０九二００００二二０號函附有無繼續施用毒品傾向證明書在卷可按，被告犯
    行已堪認定。
二、核被告所為，係犯毒品危害防制條例第十條第一項之施用第一級毒品罪及同條第
    二項之施用第二級毒品罪。其持有第一級毒品及第二級毒品之低度行為，已為施
    用之高度行為所吸收，不另論罪。而先後多次施用第一級毒品犯行，時間緊接，
    犯罪構成要件相同，顯係基於概括犯意反覆實施，為連續犯，應論以一施用第一
    級毒品罪，依法加重其刑。再所犯上開二罪，犯意各別，罪質互異，應予分論併
    科。爰審酌被告曾經觀察勒戒，仍不知悔悟，又施用第一、二級毒品，事後已坦
    承上情，態度尚佳及其犯罪動機、手段、所生危害等一切情狀，處以如主文所示
    之刑，並定其應執行刑。扣案之第一級毒品海洛因一包（毛重０‧四公克）、第
    二級毒品安非他命一包（毛重０‧三公克），應依毒品危害防制條例第十八條第
    一項前段宣告沒收銷燬之，另注射針筒一支、吸食器一組，為被告所有，供犯罪
    所用之物，則依刑法第三十八條第一項第二款宣告沒收。
三、公訴意旨略以：被告係基於概括之犯意，自執行觀察、勒戒期滿日起，即有連續
    施用第二級毒品安非他命行為（前開有罪部分除外），因認被告此部分亦涉有施
    用第二級毒品罪嫌，而與前開有罪部分有連續犯之裁判上一罪關係。訊據被告堅
    詞否認此部分施用第二級毒品犯行，辯稱伊只有查獲當日二十二時許，在台中市
    ○區○○路五十巷八號Ａ棟十八樓六四號施用安非他命一次等語。經查被告於警
    訊時係供稱已使用毒品一年多，最後一次於九十一年十二月二十七日二十二時，
    在台中市○區○○路五十巷八號Ａ棟十八樓六四號施用安非他命云云，嗣於偵查
    中則稱九十一年十二月二十日左右開始施用安非他命，最後一次係於九十一年十
    二月二十七日，在查獲地點施用云云，除前開有罪部分外，餘供述前後不一，且
    查獲之安非他命一包及吸食器一組暨驗尿結果，均僅能證明被告於採尿前曾施用
    第二級毒品安非他命，不能據以認定被告有連續施用安非他命情事，另無積極證
    據足證被告除前開有罪部分外，尚有其他施用第二級毒品犯行，自不能令被告負
    此部分施用第二級毒品罪責，惟檢察官認被告此部分行為，與其前開有罪部分，
    有連續犯之裁判上一罪關係，故不另為無罪之諭知。
據上論斷，應依刑事訴訟法第二百九十九條第一項前段，毒品危害防制條例第十條第
一項、第二項、第十八條第一項前段，刑法第十一條前段、第五十六條、第五十一條
第五款、第九款、第三十八條第一項第二款，判決如主文。
中      華      民      國      九十二      年      三      月  十三    日
                                        法  官  鍾  堯  航
右正本證明與原本無異。
如不服本判決，應於送達後十日內向本院提出上訴狀（須附繕本），上訴於台灣高等
法院台中分院。
                                        書記官
中      華      民      國      九十二      年      三      月  十三    日
附錄本案論罪科刑法條全文
毒品危害防制條例第十條：
施用第一級毒品者，處六月以上五年以下有期徒刑。
施用第二級毒品者，處三年以下有期徒刑。


司法院資訊處製作；財團法人民間司法改革基金會備份。
